【裁判字號】    99,小上,17
【裁判日期】    990225
【裁判案由】    給付貨款
【裁判全文】
臺灣板橋地方法院民事裁定              99年度小上字第17號
上  訴  人  臺灣密特士國際有限公司
法定代理人  乙○○○
訴訟代理人  丙○○
被  上訴人  甲○○○○○○○○.
上列當事人間請求給付貨款事件，上訴人對於中華民國98年12月
31日本院三重簡易庭98年度重小字第2322號第一審判決提起上訴
，本院裁定如下：
    主  文
上訴駁回。
第二審訴訟費用新台幣壹仟伍佰元由上訴人負擔。
    理  由
一、按對於小額程序之第一審裁判之上訴，非以其違背法令為理
    由，不得為之，民事訴訟法第436 條之24第2 項定有明文。
    所謂判決違背法令係指判決不適用法規或適用不當者而言，
    且依同法第436 條之25規定，上訴狀內應記載上訴理由，並
    表明原判決所違背之法令及其具體內容，以及依訴訟資料可
    認為原判決有違背法令之具體事實，上訴狀或理由書如未依
    此項方法表明者，即難認為已對小額訴訟第一審判決之違背
    法令有具體之指摘，又上訴理由如僅引用原審判決時之攻擊
    防禦方法作為上訴理由，應認為未對原審判決有何具體之指
    摘，不得謂已合法表明上訴理由，其上訴均難認為合法。
二、本件上訴人係對於小額訴訟之第一審判決提起上訴，核其上
    訴理由狀所載仍係指陳：被上訴人迄未舉證證明上訴人曾與
    之有系爭印刷品買賣之約定及就系爭印刷品標的物暨價金互
    相同意之積極證據，亦未就蔡福訓係上訴人執行業務之負責
    人或經上訴人公司合法授權乙節舉證證明，而向被上訴人訂
    購名片、浚汎公司簡介及黃牛皮封等印刷品者為訴外人浚汎
    公司，送貨地點亦係浚汎公司之營業處，並由該公司之職員
    收受，況系爭印刷品已由浚汎公司收取後，全部持往大陸使
    用，尤足證明上訴人抗辯非買受人堪可採信，蔡福訓係代浚
    汎公司而非上訴人訂購貨品等語，經核其內容，亦僅係就原
    審取捨證據任加指摘，並非以原判決違背法令為上訴理由，
    亦未具體指摘有何違背法令之處，況原審判決已將所斟酌之
    辯論意旨與調查證據之結果及所得心證之理由，均詳為論述
    ，揆諸前揭說明，自不得謂已合法表明上訴理由，從而本件
    上訴，顯難認為合法，應予駁回。
三、本件第二審訴訟費用應依民事訴訟法第436 條之32第1 項準
    用第436 條之19條第1 項確定其數額為新臺幣1,500 元，並
    應由上訴人負擔。
四、依民事訴訟法第436 條之32第1 項、第2 項、第444 條第1
    項前段、第436 條之19第1 項、第95條、第78條，裁定如主
    文。
中    華    民    國    99    年    2     月    25    日
                  民事第三庭    審判長法  官  朱耀平
                                      法  官  楊千儀
                                      法  官  邱靜琪
以上正本係照原本作成
本裁定不得抗告
中    華    民    國    99    年    2     月    26    日
                                      書記官  鄭美莉

司法院資訊處製作；財團法人民間司法改革基金會備份。
